臺灣嘉義地方法院民事判決
110年度嘉小字第911號
原      告  億豪管理顧問股份有限公司

法定代理人  王子德  
訴訟代理人  潘品樺  
被      告  張廣嘉  
上列當事人間請求給付電信費事件，本院於民國110年11月2日言
詞辯論終結，判決如下：
    主      文
原告之訴駁回。
訴訟費用由原告負擔。 
    事實及理由
一、原告主張：原債權人遠傳電信股份有限公司（下稱遠傳電信
    ）已於民國105年12月9日與原告簽不良債權買賣契約，就本
    件繫屬之債權讓與原告，此有債權讓與證明書可證，是本件
    之債權業已合法移轉，合先陳明。查被告於102年07月31日
    起向原債權人遠傳電信申請租用帳號為0000000000，此為門
    號代表號0000000000之行動電話服務。惟被告嗣未依約繳納
    電信費，迄今共積欠電信費及提前終止契約之應付補償款等
    合計新臺幣（下同）54,963元，經原告多次催討，被告均置
    之不理，迄今仍未支付，顯無清償誠意，爰依契約及債權讓
    與之法律關係，提起本件訴訟等語。並聲明：被告應給付原
    告54,963元，及自105年12月10日起至清償日止，按週年利
    率5%計算之利息。
二、被告則以：本件係盜辦的，因為申請所用證件都是我遺失的
    ，我都在高雄上班，家中只有我母親及外婆，不會看我的帳
    單，我主張時效抗辯等語。並聲明：原告之訴駁回。
三、得心證之理由：
  ㈠原告主張被告前向遠傳電信申辦門號0000000000號行動電話
    服務，嗣未依約繳費，迄今共積欠電信費及提前終止契約之
    專案補貼款等合計54,963元，又遠傳電信已於105年12月9日
    將本件債權讓與原告等情，業據其提出門號服務申請書、債
    權讓與證明書等件為證，惟為被告所否認，並以前揭情詞置
    辯。
  ㈡被告以本件請求權之時效已屆滿等情加以抗辯，經查：
  ⒈「電信」係指利用有線、無線，以光、電磁系統或其他科技
    產品發送、傳輸或接收符號、信號、文字、影像、聲音或其
    他性質之訊息，「電信服務」，係指利用電信設備所提供之
    通信服務，電信法第2條第1款、第4款定有明文。又民法第1
    27條第8款所定商人、製造人、手工業人所供給之商品及產
    物之代價，係指商人就其所供給之商品及製造人、手工業人
    就其所供給之產物之代價而言，蓋此項代價債權多發生於日
    常頻繁之交易，故賦予較短期之時效期間以促從速確定。是
    所謂「商品」定義之範圍，應自該商品是否屬「日常頻繁之
    交易，且有促從速確定必要性」以為觀察。就固體、液體及
    氣體之外的各種能源，諸如熱、光、電氣、電子、電磁波、
    放射線、核能等，在技術上已能加以控制支配，工商業及日
    常生活上已普遍使用，倘有頻繁交易且有從速確定之必要者
    ，自應順應社會變遷並應立法目的而為適度擴張，並無將本
    條之商品限定為有體動產之必要。電信業者既以提供行動通
    信網路系統發送、接收、傳遞電磁波之方式，供其用戶發送
    、傳輸或接收符號、信號、文字、影像、聲音、網路訊號，
    並基此向其用戶按月收取通話費、上網費、月租費，則該行
    動通信網路系統自屬電信業者營業上供給之「商品」，且現
    今社會行動通信業務蓬勃發展，此類債權應有從速促其確定
    之必要性，應認電信業者所提供予用戶之行動通話網路系統
    ，亦為民法第127條第8款所稱之「商品」。又依卷附行動電
    話服務申請書載明，專案合約期間內不得退租，否則需賠償
    遠傳電信專案補償款，補償款之計算採以日遞減原則計算，
    是依據前述條款文義可知，申請人向遠傳電信申辦行動電話
    門號使用，係以須持續使用門號資費一定期間（即綁約）之
    承諾，取得月租費之減免優惠或專案手機之所有權，而前述
    條款就倘上訴人使用門號未滿合約期間而停（退）租時應繳
    納之款項，均係以「補償款」名之，顯見該等款項係作為補
    償申請人未綁約原應支出之月租費與其因綁約而得以取得月
    租費減免之差額之用，換言之，此等補償款係在原綁約目的
    已不達之情形下，申請人應補行給付予電信業者之月租費，
    自應與月租費等同視之，而仍屬該等電信公司提供商品之代
    價，自仍有民法第127條第8款短期時效之適用。揆諸前揭說
    明，原告所請求關於被告積欠電信費用、專案補貼款，即應
    適用民法第127條第8款之2年短期時效。
　⒉門號0000000000號係於102年間申請，合約期間為36個月，原
    告就該門號請求專案補貼款，顯見該門號未滿合約期間即已
    停（退）租，上開電信費用、專案補貼款債權斯時即已發生
    ，嗣原告以債權讓與通知書向被告請求電信費用、專案補貼
    款，該通知書於110年7月5日始送達被告，並於110年8月23
    日再具狀向本院聲請核發支付命令，顯已逾2年之時效期間
    ，原告亦未舉證於前開時間前有何時效中斷且重行起算之事
    由，故被告以前開債權之請求權已罹於時效抗辯得拒絕給付
    ，即屬有據。又按主權利因時效消滅者，其效力及於從權利
    ，民法第146條定有明文。該條所稱之從權利，自應包括已
    屆期之遲延利息在內。原告對被告前開電信費用及專案補貼
    款之主權利既已時效完成且經被告拒絕給付，前開時效完成
    之效力亦及於原告附帶請求利息之從權利，是被告此部分所
    為之時效抗辯，亦屬可採，原告亦不得向被告請求遲延利息
    。
  ㈢綜上所述，原告依契約及債權讓與之法律關係，請求被告給
    付54,963元，及自105年12月10日起至清償日止，按週年利
    率5%計算之利息，為無理由，應予駁回。
四、本件事證已臻明確，兩造其餘攻擊防禦方法，核與判決結果
    不生影響，爰不逐一論述。
五、訴訟費用負擔之依據：民事訴訟法第78條。
中　　華　　民　　國　　110 　年　　11　　月　　30　　日
                  臺灣嘉義地方法院嘉義簡易庭
                                  法　官　孫偲綺
以上正本係照原本作成。
如對本判決上訴，須於判決送達後20日內向本庭（嘉義市文化路
308之1號）提出上訴狀（均須按他造當事人之人數附繕本）。如
委任律師提起上訴者，應一併繳納上訴審裁判費。
民事訴訟法第436條之24第2項規定：對小額程序之第一審裁判之
上訴或抗告，非以其違背法令為理由，不得為之。
中　　華　　民　　國　　110 　年　　11　　月　　30　　日
                                  書記官  李珈慧